---
title: "Feature engineering CLEAN"
output: html_document
---

```{r setup, include=FALSE, dpi=500}
knitr::opts_chunk$set(echo = TRUE)
```

## LIBRERÍAS

```{r Libraries, include = FALSE}

  # Carga y limpieza de datos
library(readr)
library(dplyr)
library(tidyverse)
library(magrittr)
library(janitor)
library(imputeTS)

  # EDA
library(ggplot2)
library(skimr)
library(PerformanceAnalytics)
library(corrplot)
library(DataExplorer)

```


## BASES DE DATOS

```{r load data}

  # Cargamos los datos
raw_data <- read_csv("../00_data/1_preprocessed/raw_data_clean.csv") 

  # Visualizamos los datos
raw_data

```

Una vez hemos cargado los datos, exploramos su estructura, tipos de datos y nulos...

```{r view data}

  # Nombres de las columnas
names(raw_data)

  # Visualizamos el dataset
head(raw_data, 10)
tail(raw_data, 10)

  # Estructura de los datos
str(raw_data)

  # Dimensión de la base de datos
dim(raw_data)

  # Valores nulos
summarise_all(raw_data, funs(sum(is.na(.))))

```

***
***

## EDA

A continuación realizaremos un EDA automático:

```{r automatic EDA}

  # Creamos el reporte automático
# create_report(raw_data)

  # Primer vistazo a los datos
introduce(raw_data)

  # Plot de la descripción básica
plot_intro(raw_data)

  # Plot de los nulos
plot_missing(raw_data)

```

***
***

## FEATURE ENGINEERING

Una vez hemos visto el EDA, ya tenemos claras las principales transformaciones que deberemos realizar sobre las variables:

### Eliminación de variables

Por conocimiento de negocio, eliminaremos las siguientes variables de nuestro dataset:

```{r drop variables}

  # Creamos un nuevo dataset con el que trabajar
data_eng <- raw_data

  # Creamos un vector con las columnas que eliminamos
columnas <- c("X1", "COD_VOUCHER", "COD_ZONA_CIRCUL", "COD_COM", "TARA", "POTENCIA", "FEC#NAC", "FEC_EXP_LIC", "MODELO", "FEC_PARADA_Min", "FEC_PARADA_Max", "VMax_Max", "VMax_Min", "VMed_Max", "VMed_Min", "Dist_max", "Dist_min", "Durac_Max", "Durac_Min", "filter_$", "FEC_ARRANQUE_Min")

  # Dropeamos esas columnas...
data_eng %<>% select(-all_of(columnas))

```

Ahora disponemos de un dataset con 26 variables, el siguiente paso será tratar con los nulos:

### Tratamiento de nulos

```{r null values}

## ELIMINACIÓN DE NULOS

  # Creamos un vector con las columnas a las que le eliminaremos los nulos
columnas <- c("SEXO", "ANT_LIC", "EDAD")

  # Eliminamos los nulos de dichas columnas
data_eng %<>% drop_na(columnas)

## SUSTITUCIÓN DE NULOS POR CEROS

  # Sustituimos el resto de los nulos con ceros
data_eng %<>% na_replace(0)

## RESULTADO
plot_missing(data_eng)

```

Una vez tenemos el dataset sin valores nulos (tan solo hemos perdido el 3% de las filas), transformaremos algunas variables...

### Transformación de variables (unidades de medida)

Para trabajar de una manera más cómoda transformaremos las variables de las distancias a km (recordemos que están en metros) y las de duración a minutos (actualmente están en segundos):

```{r transform variables}

  # Comenzamos con la variable de distancia:
data_eng %<>% mutate(Dist_med_km = Dist_med/1000)

  # Ahora, la variable duración
data_eng %<>% mutate(Durac_med_min = Durac_med/60)

  # Eliminamos las antiguas variables
data_eng %<>% select(-Durac_med, -Dist_med)

```

### Creación de nuevas variables

A coninuación, crearemos nuevas variables a partir de otras... En este caso, crearemos nuevas variables en función del tipo de vía, crearemos una variable flag para las marcas de los vehículos, calcularemos la distancia total recorrida en el producto, la intensidad de uso del vehículo...

```{r new variables}

## TIPOS DE VIA

  # Crearemos 3 tipos de vía en función de las velocidades, y pasaremos a km la distancia recorrida por tipo de vía, por último, eliminaremos las antiguas variables...
data_eng %<>% 
  mutate(vias_alta_capacidad_km = (METROS_TIPO_VIA_0_Mean + METROS_TIPO_VIA_1_Mean)/1000,
         vias_urbanas_km = (METROS_TIPO_VIA_2_Mean + METROS_TIPO_VIA_3_Mean + METROS_TIPO_VIA_4_Mean + METROS_TIPO_VIA_5_Mean + METROS_TIPO_VIA_6_Mean + METROS_TIPO_VIA_7_Mean)/1000,
         resto_carreteras_km = (METROS_TIPO_VIA_8_Mean + METROS_TIPO_VIA_X_Mean)/1000) %>%
  select(!starts_with("METROS"))


## MARCAS UTILIZADAS Y OTRAS

  # Crearemos una variable dicotómica, que indique si el conductor tiene alguna de las marcas más utilizadas o posee otra:
columnas <- c("SEAT", "RENAULT", "OPEL", "PEUGEOT", "VOLKSWAGEN", "CITROEN")
data_eng %<>% 
  mutate(Tipo_de_marca = ifelse(MARCA %in% columnas, "Marcas utilizadas", "Otras")) %>%
  select(-MARCA)


## CRASH_FLAG

  # Vamos a crear una variable que indique si el conductor a tenido ningún siniestro o al menos uno
data_eng %<>% mutate(crash_flag = factor(ifelse(N_Crashes == 0, 0, 1)))


## CRASHES HASTA 3 O MÁS

  # A continuación, crearemos una nueva variable que indique el número de crashes discretizando por: "Ninguno", "Uno", "Dos", Tres o más" 
data_eng %<>% mutate(Crash_categorica = ifelse(N_Crashes == 0, "Ninguno",
                                               ifelse(N_Crashes == 1, "Uno",
                                               ifelse(N_Crashes == 2, "Dos", "Tres o mas"))))


## DISTANCIA TOTAL RECORRIDA EN EL PRODUCTO

  # Calcularemos la distancia recorrida en el producto, para ello multiplicaremos la distancia media por el número de registros
data_eng %<>%
  mutate(dist_total_media_km = (Recuento_registros * Dist_med_km))


## INTENSIDAD DE USO DEL VEHÍCULO

  # Podemos calcular la intensidad de uso del vehículo dividiendo el número de registros por los días
data_eng %<>%
  mutate(intensidad_uso_diario = (Recuento_registros/dias))


## DIAS DESDE EL ÚLTIMO ARRANQUE

  # Calcularemos los días desde el último arranque con el objetivo de saber si es un usuario que utiliza el coche con frecuencia o no... Para ello, restaremos la última fecha de la base de datos (31-12-2013) a la fecha del último arranque:
data_eng %<>% 
  mutate(dias_desde_ultimo_arranque = (as.Date('2013-12-31') - FEC_ARRANQUE_Max)) %>%
  select(-FEC_ARRANQUE_Max)


## DISTANCIA ANUAL CORREGIDA

  # Calcularemos la distacia anual recorrida por el ususario, para ello, calcularemos la distancia partido los dias (distancia_total_dia) y multiplicaremos por 365 de manera que obtengamos los km anuales del asegurado

data_eng %<>%
  mutate(distancia_total_dia = dist_total_media_km/dias) %>%
  mutate(distancia_anual = distancia_total_dia*365)


## KM EQUIVALENTES
  
  # Una vez identificada la distancia anual recorrida de forma efectiva por cada conductor, procedimos a efectuar dos correcciones sobre ella. La primera, multiplicarla por los años de experiencia del conductor transcurridos desde la obtención de la licencia de conducción, aplicando un factor de corrección a partir del 4º año de carné igual a la raíz cuadrada del exceso sobre tres años, para definir la variable kilómetros de experiencia equivalentes (km_equiv).

data_eng %<>%
  mutate(km_equivalentes = ifelse(ANT_LIC > 3, distancia_anual * (3 + sqrt(ANT_LIC-3)), distancia_anual*ANT_LIC))


## NULOS

plot_missing(data_eng)

```

Una vez hemos creado las nuevas variables y comprobado que no hemos generado valores nulos, filtraremos los datos...

### Filtrado

```{r filter}

  # Creamos un nuevo dataset sobre el que trabajar...
data_filter <- data_eng

  # Seleccionamos los conductores con edades entre 18 y 30, experiencia hasta 13 años y con al menos 60 registros y 30 dias en el producto
data_filter %<>% filter(between(EDAD, 18, 30),
                        between(ANT_LIC, 0, 13),
                        between(dias, 30, max(dias)))

```


### Corregimos errores de la base de datos

```{r show errors}

data_sort <- data_filter[order(data_filter$EDAD), ]
data_sort[15, ]

```


Tal y como podemos observar en el chunk anterior, existen algunos conductores con edades o antigüedades de licencia incongruentes, ya que un conductor con 18 años no puede tener 4 años de experiencia en el carnet de conducir... Es por ello, que eliminaremos este tipo de errores:

```{r correct data}

  # Creamos una nueva base de datos
data_without_errors <- data_filter

  # Eliminamos los errores
data_without_errors <- data_without_errors[!(data_without_errors$EDAD == 18 & data_without_errors$ANT_LIC > 1 ) ,]
data_without_errors <- data_without_errors[!(data_without_errors$EDAD == 19 & data_without_errors$ANT_LIC > 2 ) ,] 
data_without_errors <- data_without_errors[!(data_without_errors$EDAD == 20 & data_without_errors$ANT_LIC > 3 ) ,]
data_without_errors <- data_without_errors[!(data_without_errors$EDAD == 21 & data_without_errors$ANT_LIC > 4 ) ,]
data_without_errors <- data_without_errors[!(data_without_errors$EDAD == 22 & data_without_errors$ANT_LIC > 5 ) ,] 
data_without_errors <- data_without_errors[!(data_without_errors$EDAD == 23 & data_without_errors$ANT_LIC > 6 ) ,]
data_without_errors <- data_without_errors[!(data_without_errors$EDAD == 24 & data_without_errors$ANT_LIC > 7 ) ,]
data_without_errors <- data_without_errors[!(data_without_errors$EDAD == 25 & data_without_errors$ANT_LIC > 8 ) ,] 
data_without_errors <- data_without_errors[!(data_without_errors$EDAD == 26 & data_without_errors$ANT_LIC > 9 ) ,]
data_without_errors <- data_without_errors[!(data_without_errors$EDAD == 27 & data_without_errors$ANT_LIC > 10 ) ,]
data_without_errors <- data_without_errors[!(data_without_errors$EDAD == 28 & data_without_errors$ANT_LIC > 11 ) ,] 
data_without_errors <- data_without_errors[!(data_without_errors$EDAD == 29 & data_without_errors$ANT_LIC > 12 ) ,]
data_without_errors <- data_without_errors[!(data_without_errors$EDAD == 30 & data_without_errors$ANT_LIC > 13 ) ,]

  # Por último, limpiamos los nombres
data_without_errors %<>% clean_names()

```

***
***

## EDA 2

Una vez hemos limpiado los datos, tratado los nulos, eliminado posibles errores y generado las nuevas variables es hora de analizar los nuevos datos que tenemos. Para ello, crearemos distintos plots con el objetivo de analizar los datos:

### Distribución del Sexo

```{r sex distribution}

  # Primero creamos un nuevo dataset
data <- data_without_errors

  # Transformamos la variable sexo
data %<>% mutate(sexo = ifelse(sexo == 1, "Hombre", "Mujer"))

  # Ploteamos la distribución del sexo
data %>% 
  ggplot(aes(sexo, fill = sexo)) + 
  geom_bar(aes(y = (..count..)/sum(..count..))) +
  ylab("Porcentaje")

  # Creamos una tabla con la información
data %>%
  group_by(sexo) %>%
  summarise(n = n()) %>%
  mutate(freq = n / sum(n))
```

Como podemos observar tenemos una mayor proporción de hombres que de mujeres, en concreto, un 55% de hombres y un 44% de mujeres.

### Distribución de la intensidad de uso

```{r rides distribution}

  # Plot

data %>%
  ggplot(aes(intensidad_uso_diario)) +
  geom_histogram(bins = 50, fill = "skyblue4", color = "gray") +
  labs(title = "Daily usage intensity", 
       subtitle = "(2007-2013)",
       x = "Journeys per day",
       y = "Frequency") +
   theme_light()

  # Resumen
summary(data$intensidad_uso_diario)

```

En el gráfico superior podemos observar como los usuarios suelen utilizar de media unas 3 veces el vehículo al día...

### Distribución de la intensidad de uso y el sexo

```{r sex and rides}

data %<>% mutate(sexo = ifelse(sexo == "Hombre", "Men", "Women"))

  # Definimos la variable
x <- data$intensidad_uso_diario

  # Plot
data %>%
  within(quintiles <- as.integer(cut(x, quantile(x, probs=0:5/5), include.lowest=TRUE))) %>%
  ggplot(aes(quintiles, fill = sexo))  + 
  geom_bar(aes(y = (..count..)/sum(..count..))) +
  labs(title = "Sex distribution in the quintiles of intensity of use", 
       subtitle = "(2007-2013)",
       x = "Quintiles",
       y = "Frequency") +
   theme_light()

```

Como podemos observar son los hombres los que mayor intensidad de uso realizan al vehículo...

### Distribución de la intensidad de uso y los crashes

```{r crash and rides}

  # Definimos la variable
x <- data$intensidad_uso_diario

data %>%
  within(quintiles <- as.integer(cut(x, quantile(x, probs=0:5/5), include.lowest=TRUE))) %>%
  group_by(quintiles) %>%
  summarise(crashes_medios = mean(n_crashes)) %>%
  ggplot(aes(x = quintiles, y = crashes_medios)) +
  geom_line(color = "skyblue4") +
  geom_point(color = "skyblue4") +
  labs(title = "Number of crashes vs. intensity of use", 
       subtitle = "(2007-2013)",
       x = "Quintiles of daily use intensity",
       y = "Crashes") +
   theme_light()

  # Summary
data %>%
  within(quintiles <- as.integer(cut(x, quantile(x, probs=0:5/5), include.lowest=TRUE))) %>%
  group_by(quintiles) %>%
  summarise(crashes_medios = mean(n_crashes))

```
Como podemos observar, cuanto más km recorren los usuarios mayor siniestralidad, esto tiene sentido ya que están más expuestos al riesgo.

### Distribución de la intensidad de uso y los crashes discriminando por sexo

```{r crash, rides and sex}

  # Definimos la variable
x <- data$intensidad_uso_diario

data %>%
  within(quintiles <- as.integer(cut(x, quantile(x, probs=0:5/5), include.lowest=TRUE))) %>%
  group_by(quintiles, sexo) %>%
  summarise(crashes_medios = mean(n_crashes)) %>%
  ggplot(aes(x = quintiles, y = crashes_medios, group = sexo)) +
  geom_line(aes(color = sexo)) +
  geom_point(aes(color = sexo)) +
  labs(title = "Number of crashes vs. intensity of use", 
       subtitle = "(2007-2013)",
       x = "Quintiles of daily use intensity",
       y = "Crashes") +
   theme_light()

  # Summary
data %>%
  within(quintiles <- as.integer(cut(x, quantile(x, probs=0:5/5), include.lowest=TRUE))) %>%
  group_by(quintiles, sexo) %>%
  summarise(crashes_medios = mean(n_crashes))

```

Como podemos observar, los hombres son más propensos a la siniestralidad sin importar la intensidad de uso del vehículo...

### Distribución de la experiencia y los crashes

```{r crash and exp}

  # Definimos la variable
x <- data$intensidad_uso_diario

data %>%
  within(quintiles <- as.integer(cut(x, quantile(x, probs=0:5/5), include.lowest=TRUE))) %>%
  group_by(quintiles) %>%
  summarise(ant_lic_med = mean(ant_lic),
            ant_lic_sd = sd(ant_lic)) %>%
  ggplot(aes(x = quintiles, y = ant_lic_med)) +
  geom_line(color = "skyblue4") +
  geom_point(color = "skyblue4") +
  labs(title = "Experience vs. intensity of use", 
       subtitle = "(2007-2013)",
       x = "Quintiles of daily use intensity",
       y = "Avg. Experience in years") +
   theme_light()

  # Summary
data %>%
  within(quintiles <- as.integer(cut(x, quantile(x, probs=0:5/5), include.lowest=TRUE))) %>%
  group_by(quintiles) %>%
  summarise(ant_lic_med = mean(ant_lic),
            ant_lic_sd = sd(ant_lic),
            ymin = ant_lic_med-ant_lic_sd,
            ymax = ant_lic_med+ant_lic_sd)

```

Como podemos observar son los conductores menos experimentados los que más utilizan el vehículo, por lo que tiene sentido afirmar que los menos experimentados son los que más accidentes tienen...

### Distribución de la experiencia y los crashes discriminando por sexo

```{r crash, exp and sex, dpi=1000}

  # Definimos la variable
x <- data$ant_lic

data %>%
  within(quintiles <- as.integer(cut(x, quantile(x, probs=0:5/5), include.lowest=TRUE))) %>%
  group_by(quintiles, sexo) %>%
  summarise(crashes_medios = mean(n_crashes)) %>%
  ggplot(aes(x = quintiles, y = crashes_medios, group = sexo)) +
  geom_line(aes(color = sexo)) +
  geom_point(aes(color = sexo)) +
  labs(title = "Experience vs. Crashes", 
       subtitle = "(2007-2013)",
       x = "Quintiles of experience",
       y = "Crashes") +
  theme_light()

  # Summary
data %>%
  within(quintiles <- as.integer(cut(x, quantile(x, probs=0:5/5), include.lowest=TRUE))) %>%
  group_by(quintiles, sexo) %>%
  summarise(crashes_medios = mean(n_crashes))

```

```{r PRUEBA}

x <- data$km_equivalentes

data %>%
  within(quintiles <- as.integer(cut(x, quantile(x, probs=0:5/5), include.lowest=TRUE))) %>%
  group_by(quintiles, sexo) %>%
  summarise(crashes_medios = mean(n_crashes)) %>%
  ggplot(aes(x = quintiles, y = crashes_medios, group = sexo)) +
  geom_line(aes(color = sexo)) +
  geom_point(aes(color = sexo)) +
  ggtitle("Crashes medios en función de los quintiles de los km_equiv") +
  xlab("Quintiles de km_equiv") +
  ylab("Crashes medios")

data %>%
  within(quintiles <- as.integer(cut(x, quantile(x, probs=0:5/5), include.lowest=TRUE))) %>%
  group_by(quintiles, sexo) %>%
  summarise(experiencia_media = mean(ant_lic)) %>%
  ggplot(aes(x = quintiles, y = experiencia_media, group = sexo)) +
  geom_line(aes(color = sexo)) +
  geom_point(aes(color = sexo)) +
  ggtitle("Experiencia media en función de los quintiles de los km_equiv") +
  xlab("Quintiles de km_equiv") +
  ylab("Experiencia media")


```


Como podemos observarm son los conductores con menos experiencia aquellos que tienen mayores crahses... Con la edad podemos ver lo mismo...

### Distribución de la edad y los crashes discriminando por sexo

```{r crash, years and sex}

  # Definimos la variable
x <- data$edad

data %>%
  within(quintiles <- as.integer(cut(x, quantile(x, probs=0:5/5), include.lowest=TRUE))) %>%
  group_by(quintiles, sexo) %>%
  summarise(crashes_medios = mean(n_crashes)) %>%
  ggplot(aes(x = quintiles, y = crashes_medios, group = sexo)) +
  geom_line(aes(color = sexo)) +
  geom_point(aes(color = sexo)) +
  ggtitle("Crashes medios en función de los quintiles de la edad") +
  xlab("Quintiles de la edad") +
  ylab("Crashes medios")

  # Summary
data %>%
  within(quintiles <- as.integer(cut(x, quantile(x, probs=0:5/5), include.lowest=TRUE))) %>%
  group_by(quintiles, sexo) %>%
  summarise(crashes_medios = mean(n_crashes))

```


***
***

## GUARDAMOS EL DATASET

```{r save data}

write.csv(data, file="data_processed.csv")

```

