---
title: "Feature engineering"
output: html_document
---

```{r setup, include=FALSE}
knitr::opts_chunk$set(echo = TRUE)
```

## TFM Perfilado de conductores


```{r cars}
library(dplyr)
library(readr)
library(ggplot2)
library(skimr) # Summary lindo
library(PerformanceAnalytics)
library(cluster)
library(factoextra)
library(janitor) # Limpieza de nombres
library(magrittr) #  %<>%
library(corrplot) # Grafico de correlaciones
library(DataExplorer)
library(tidyverse)

raw_data <- read_csv("../00_data/1_preprocessed/raw_data_clean.csv") 

# Vamos a visualizar ahora la base de datos con un analisis descriptivo
raw_data
```


```{r}
# Visualizamos los nombres de columnas
names(raw_data)

# Primer y ultimas filas
head(raw_data)
tail(raw_data)

# Dimension del dataset

dim(raw_data)
```

Tenemos un dataset con casi 100000 conductores y 44 atributos con los cuales podremos clusterizar a los distintos grupos.

```{r}
#Observamos los objetos dentro del dataset
str(raw_data)
skim(raw_data)

  #cuentame los valores nulos en el dataset
summarise_all(raw_data, funs(sum(is.na(.)))) 
```


# Feature Engineering

La selección de variables es:

SEXO, EDAD, VMax, VMed, DistMed, Pesopot, AntLic, Vairbales creadas, DuracMax, DuracMed, carreteras 100, carreteras 70, carretas 50, Marca como identificador (pero no irá en el cluster, es interesante estudiar las marcas más utilizadas como las 6 primeras, y el resto otros), Grupos_aut y NCrashes.


```{r feature}
  # Variables con NA's a eliminar basandonos en el EDA
raw_data_prueba <- drop_na(raw_data, c("SEXO", "COD_ZONA_CIRCUL", "COD_COM", "EDAD", "COD_VOUCHER", "ANT_LIC"))

  # Variables con NA's a reemplazar con ceros
raw_data_prueba[c("METROS_TIPO_VIA_0_Mean", "METROS_TIPO_VIA_1_Mean", "METROS_TIPO_VIA_2_Mean", "METROS_TIPO_VIA_3_Mean", "METROS_TIPO_VIA_4_Mean", "METROS_TIPO_VIA_5_Mean", "METROS_TIPO_VIA_6_Mean", "METROS_TIPO_VIA_7_Mean", "METROS_TIPO_VIA_8_Mean", "METROS_TIPO_VIA_X_Mean", "N_Crashes")][is.na(raw_data_prueba[c("METROS_TIPO_VIA_0_Mean", "METROS_TIPO_VIA_1_Mean", "METROS_TIPO_VIA_2_Mean", "METROS_TIPO_VIA_3_Mean", "METROS_TIPO_VIA_4_Mean", "METROS_TIPO_VIA_5_Mean", "METROS_TIPO_VIA_6_Mean", "METROS_TIPO_VIA_7_Mean", "METROS_TIPO_VIA_8_Mean", "METROS_TIPO_VIA_X_Mean", "N_Crashes")])] <- 0

  # Eliminacion de variables
raw_data_prueba <- select(raw_data_prueba, -X1, -COD_VOUCHER, -COD_ZONA_CIRCUL, -COD_COM, -TARA, -POTENCIA, -`FEC#NAC`, -FEC_EXP_LIC, -MODELO, -FEC_PARADA_Min, -FEC_PARADA_Max, -VMax_Max, -VMax_Min, -VMed_Max, -VMed_Min, -Dist_max, -Dist_min, -Durac_Max, -Durac_Min, -`filter_$`)

  # Creacion de nuevas variables
raw_data_prueba <- raw_data_prueba %>% mutate(ANT_SEGURO = (as.Date('2013-12-31') - FEC_ARRANQUE_Min)/365)

raw_data_prueba <- raw_data_prueba %>% mutate(ANNOS_DESDE_ULTARR = (as.Date('2013-12-31') - FEC_ARRANQUE_Max)/365)

  # Eliminamos las variables antiguas
raw_data_prueba <- select(raw_data_prueba, -FEC_ARRANQUE_Min, -FEC_ARRANQUE_Max)

  # Transformacion de escalas metricas en variable
# distancia media a kilometros
raw_data_prueba <- raw_data_prueba %>% mutate(Dist_med = Dist_med/1000)

# Durac_med a minutos
raw_data_prueba <- raw_data_prueba %>% mutate(Durac_med = Durac_med/60)

# Transformamos la vairbale marca
raw_data_prueba$MARCA[raw_data_prueba$MARCA != c("SEAT", "RENAULT", "OPEL", "PEUGEOT", "VOLKSWAGEN", "CITROEN") ] <- "Otras"
raw_data_prueba$MARCA[raw_data_prueba$MARCA == c("SEAT", "RENAULT", "OPEL", "PEUGEOT", "VOLKSWAGEN", "CITROEN") ] <- "Marcas utilizadas"

# Codificamos la variable N_Crashes, de manera que tengamos una variable flag: 0 -> sin accidentes y 1 --> algún accidente)
#raw_data_prueba$N_Crashes[raw_data_prueba$N_Crashes != 0 ] <- 1

raw_data_prueba %<>% mutate(crash_flag = factor(ifelse(N_Crashes == 0, 0, 1)))

# Transformamos las variables de velocidad
raw_data_prueba %<>% mutate(vias_alta_capacidad = (METROS_TIPO_VIA_0_Mean + METROS_TIPO_VIA_1_Mean)/1000,
                            vias_urbanas = (METROS_TIPO_VIA_2_Mean + METROS_TIPO_VIA_3_Mean + METROS_TIPO_VIA_4_Mean + METROS_TIPO_VIA_5_Mean + METROS_TIPO_VIA_6_Mean + METROS_TIPO_VIA_7_Mean)/1000,
                            resto_carreteras = (METROS_TIPO_VIA_8_Mean + METROS_TIPO_VIA_X_Mean)/1000)

# Creamos una nueva variable con el número de crashes por cada 1000km
raw_data_prueba %<>%
  mutate(dist_total_media = (Recuento_registros * Dist_med), 
         count_crashes_1000km = (N_Crashes/(dist_total_media))*1000
         )

# Eliminamos las variables antiguas
raw_data_prueba %<>% select(!starts_with("METROS"))

# Comprobamos los NA
apply(raw_data_prueba, 2, function(x) {sum(is.na(x))})

```


```{r save data with outliers}

  # Creamos un nuevo dataset
raw_data_outliers <- raw_data_prueba

  # Filtramos por edad y número de registros
raw_data_outliers %<>% filter(between(EDAD, 18, 30),
                              between(ANT_LIC, 0, 13),
                              between(dias, 30, 2235)
                              )

  # Eliminamos aquellos conductores con un alto número de crashes
upper_bound <- quantile(raw_data_outliers$N_Crashes, 0.99)
outliers <- which(raw_data_outliers$N_Crashes > upper_bound)
raw_data_outliers <- raw_data_outliers[-outliers,]

  # Limpiamos los nombres
raw_data_outliers <- clean_names(raw_data_outliers)

  # Ploteamos los crashes por cada 1000km
ggplot(raw_data_outliers, aes(x=ant_lic, y=count_crashes_1000km)) + 
  geom_point(aes(colour=n_crashes))

  # Eliminamos la variable N_Crahses
raw_data_outliers %<>% select(-n_crashes)

  # Guardamos el dataset
write.csv(raw_data_outliers, file="data_processed_with_outliers.csv")
```

***
***
***
***
***


## Tratamiento de Outliers

```{r out_box}

raw_data_outliers <- raw_data_prueba

# Outliers de Recuento_registros
# Now you can assign the outlier values into a vector
outliers <- boxplot(raw_data_outliers$Recuento_registros, plot=FALSE)$out
# Now you can remove the rows containing the outliers, one possible option is:
raw_data_outliers <- raw_data_outliers[-which(raw_data_outliers$Recuento_registros %in% outliers),]

# Outliers de pesopot
# Now you can assign the outlier values into a vector
outliers <- boxplot(raw_data_outliers$pesopot, plot=FALSE)$out
# Now you can remove the rows containing the outliers, one possible option is:
raw_data_outliers <- raw_data_outliers[-which(raw_data_outliers$pesopot %in% outliers),]

# Outliers de edad
raw_data_outliers <- raw_data_outliers %>% filter(between(EDAD, 18, 30))

# Outliers experiencia
raw_data_outliers <- raw_data_outliers %>% filter(between(ANT_LIC, 0, 13))

# Outliers dias
raw_data_outliers <- raw_data_outliers %>% filter(between(dias, 30, 2235))

# Outliers de Durac_med
# Now you can assign the outlier values into a vector
outliers <- boxplot(raw_data_outliers$Durac_med, plot=FALSE)$out
# Now you can remove the rows containing the outliers, one possible option is:
raw_data_outliers <- raw_data_outliers[-which(raw_data_outliers$Durac_med %in% outliers),]

# Outliers vias_alta_capacidad
# Now you can assign the outlier values into a vector
outliers <- boxplot(raw_data_outliers$vias_alta_capacidad, plot=FALSE)$out
# Now you can remove the rows containing the outliers, one possible option is:
raw_data_outliers <- raw_data_outliers[-which(raw_data_outliers$vias_alta_capacidad %in% outliers),]

# Outliers vias_urbanas
# Now you can assign the outlier values into a vector
outliers <- boxplot(raw_data_outliers$vias_urbanas, plot=FALSE)$out
# Now you can remove the rows containing the outliers, one possible option is:
raw_data_outliers <- raw_data_outliers[-which(raw_data_outliers$vias_urbanas %in% outliers),]

# Outliers resto_carreteras
# Now you can assign the outlier values into a vector
outliers <- boxplot(raw_data_outliers$resto_carreteras, plot=FALSE)$out
# Now you can remove the rows containing the outliers, one possible option is:
raw_data_outliers <- raw_data_outliers[-which(raw_data_outliers$resto_carreteras %in% outliers),]

```

```{r}
# Metodo de los percentiles
raw_data_percentil <- raw_data_prueba

# Outliers de Recuento_registros
lower_bound <- quantile(raw_data_percentil$Recuento_registros, 0.01)
upper_bound <- quantile(raw_data_percentil$Recuento_registros, 0.95)
outliers <- which(raw_data_percentil$Recuento_registros < lower_bound | raw_data_percentil$Recuento_registros > upper_bound)
# Now you can remove the rows containing the outliers, one possible option is:
raw_data_percentil <- raw_data_percentil[-which(raw_data_percentil$Recuento_registros %in% outliers),]

# Outliers de pesopot
lower_bound <- quantile(raw_data_percentil$pesopot, 0.01)
upper_bound <- quantile(raw_data_percentil$pesopot, 0.95)
outliers <- which(raw_data_percentil$pesopot < lower_bound | raw_data_percentil$pesopot > upper_bound)
# Now you can remove the rows containing the outliers, one possible option is:
raw_data_percentil <- raw_data_percentil[-outliers,]

# Outliers de edad
raw_data_percentil <- raw_data_percentil %>% filter(between(EDAD, 18, 30))

# Outliers experiencia
raw_data_percentil <- raw_data_percentil %>% filter(between(ANT_LIC, 0, 13))

# Outliers dias
raw_data_percentil <- raw_data_percentil %>% filter(between(dias, 30, 2235))

# Outliers de Durac_med
lower_bound <- quantile(raw_data_percentil$Durac_med, 0.01)
upper_bound <- quantile(raw_data_percentil$Durac_med, 0.95) 
outliers <- which(raw_data_percentil$Durac_med < lower_bound | raw_data_percentil$Durac_med > upper_bound)
# Now you can remove the rows containing the outliers, one possible option is:
raw_data_percentil <- raw_data_percentil[-outliers,]

# Outliers vias_alta_capacidad
lower_bound <- quantile(raw_data_percentil$vias_alta_capacidad, 0.01)
upper_bound <- quantile(raw_data_percentil$vias_alta_capacidad, 0.95)
outliers <- which(raw_data_percentil$vias_alta_capacidad < lower_bound | raw_data_percentil$vias_alta_capacidad > upper_bound)
# Now you can remove the rows containing the outliers, one possible option is:
raw_data_percentil <- raw_data_percentil[-outliers,]

# Outliers vias_urbanas
lower_bound <- quantile(raw_data_percentil$vias_urbanas, 0.01)
upper_bound <- quantile(raw_data_percentil$vias_urbanas, 0.95)
outliers <- which(raw_data_percentil$vias_urbanas < lower_bound | raw_data_percentil$vias_urbanas > upper_bound)
# Now you can remove the rows containing the outliers, one possible option is:
raw_data_percentil <- raw_data_percentil[-outliers,]

# Outliers resto_carreteras
lower_bound <- quantile(raw_data_percentil$resto_carreteras, 0.01)
upper_bound <- quantile(raw_data_percentil$resto_carreteras, 0.95)
outliers <- which(raw_data_percentil$resto_carreteras < lower_bound | raw_data_percentil$resto_carreteras > upper_bound)
# Now you can remove the rows containing the outliers, one possible option is:
raw_data_percentil <- raw_data_percentil[-outliers,]

```

```{r view last data}
  # Limpiamos el nombre de las variables
raw_data_percentil <- clean_names(raw_data_percentil)

  # Eliminamos la variable dias
raw_data_percentil %<>% select(-dias)

  # Primeras y últimas filas
head(raw_data_percentil, 10)
tail(raw_data_percentil, 10)

  # Dimensión de los datos
dim(raw_data_percentil)

  # Resumen de la tabla
summary(raw_data_percentil)

```

## Reprocesamiento de la variable crash_flag

```{r}
  # plot de los crash_flag contra la antiguedad de la licencia
dat <- data.frame(table(raw_data_percentil$ant_lic, raw_data_percentil$crash_flag))
names(dat) <- c("ant_lic","crash_flag","Count")

ggplot(data=dat, aes(x=ant_lic, y=Count, fill=crash_flag)) + geom_bar(stat="identity")

  # creamos una variable por los percentiles de los crash_flag
raw_data_percentil <- raw_data_percentil %>% mutate(percentile = ntile(crash_flag, 10))

  # ploteamos la antiguedad de la licencia por los percentiles de crash_flag
dat <- data.frame(table(raw_data_percentil$ant_lic, raw_data_percentil$percentile))
names(dat) <- c("ant_lic","percentile","Count")

ggplot(data=dat, aes(x=ant_lic, y=Count, fill=percentile)) + geom_bar(stat="identity")

freq_crash_antlic <- raw_data_percentil %>%
  group_by(ant_lic, crash_flag) %>%
  summarise(n = n()) %>%
  mutate(freq = n / sum(n))
freq_crash_antlic
```
```{r}
# Outliers de edad
raw_data_crash <- raw_data %>% filter(between(EDAD, 18, 30))

# Outliers experiencia
raw_data_crash <- raw_data_crash %>% filter(between(ANT_LIC, 0, 13))

# Outliers dias
raw_data_crash <- raw_data_crash %>% filter(between(dias, 30, 2235))

raw_data_crash[c("METROS_TIPO_VIA_0_Mean", "METROS_TIPO_VIA_1_Mean", "METROS_TIPO_VIA_2_Mean", "METROS_TIPO_VIA_3_Mean", "METROS_TIPO_VIA_4_Mean", "METROS_TIPO_VIA_5_Mean", "METROS_TIPO_VIA_6_Mean", "METROS_TIPO_VIA_7_Mean", "METROS_TIPO_VIA_8_Mean", "METROS_TIPO_VIA_X_Mean", "N_Crashes")][is.na(raw_data_crash[c("METROS_TIPO_VIA_0_Mean", "METROS_TIPO_VIA_1_Mean", "METROS_TIPO_VIA_2_Mean", "METROS_TIPO_VIA_3_Mean", "METROS_TIPO_VIA_4_Mean", "METROS_TIPO_VIA_5_Mean", "METROS_TIPO_VIA_6_Mean", "METROS_TIPO_VIA_7_Mean", "METROS_TIPO_VIA_8_Mean", "METROS_TIPO_VIA_X_Mean", "N_Crashes")])] <- 0

data_crash <- raw_data_crash %>% 
  select(N_Crashes, ANT_LIC, VMax_med, Recuento_registros, Dist_med, METROS_TIPO_VIA_0_Mean:METROS_TIPO_VIA_X_Mean) %>% 
  mutate(dist_total_media = (Recuento_registros * Dist_med)/1000, 
         count_crashes_1000km = N_Crashes/(dist_total_media/1000),
         vias_alta_capacidad = (METROS_TIPO_VIA_0_Mean + METROS_TIPO_VIA_1_Mean)/1000,
                            vias_urbanas = (METROS_TIPO_VIA_2_Mean + METROS_TIPO_VIA_3_Mean + METROS_TIPO_VIA_4_Mean + METROS_TIPO_VIA_5_Mean + METROS_TIPO_VIA_6_Mean + METROS_TIPO_VIA_7_Mean)/1000,
                            resto_carreteras = (METROS_TIPO_VIA_8_Mean + METROS_TIPO_VIA_X_Mean)/1000)

ggplot(data_crash, aes(x=ANT_LIC, y=count_crashes_1000km)) + geom_point(aes(colour=Recuento_registros))
```

```{r}
raw_data_sinfiltro <- raw_data

raw_data_sinfiltro[c("METROS_TIPO_VIA_0_Mean", "METROS_TIPO_VIA_1_Mean", "METROS_TIPO_VIA_2_Mean", "METROS_TIPO_VIA_3_Mean", "METROS_TIPO_VIA_4_Mean", "METROS_TIPO_VIA_5_Mean", "METROS_TIPO_VIA_6_Mean", "METROS_TIPO_VIA_7_Mean", "METROS_TIPO_VIA_8_Mean", "METROS_TIPO_VIA_X_Mean", "N_Crashes")][is.na(raw_data_sinfiltro[c("METROS_TIPO_VIA_0_Mean", "METROS_TIPO_VIA_1_Mean", "METROS_TIPO_VIA_2_Mean", "METROS_TIPO_VIA_3_Mean", "METROS_TIPO_VIA_4_Mean", "METROS_TIPO_VIA_5_Mean", "METROS_TIPO_VIA_6_Mean", "METROS_TIPO_VIA_7_Mean", "METROS_TIPO_VIA_8_Mean", "METROS_TIPO_VIA_X_Mean", "N_Crashes")])] <- 0

raw_data_sinfiltro <- raw_data_sinfiltro %>% 
  select(N_Crashes, ANT_LIC, VMax_med, Recuento_registros, Dist_med, METROS_TIPO_VIA_0_Mean:METROS_TIPO_VIA_X_Mean) %>% 
  mutate(dist_total_media = (Recuento_registros * Dist_med)/1000, 
         count_crashes_1000km = N_Crashes/(dist_total_media/1000),
         vias_alta_capacidad = (METROS_TIPO_VIA_0_Mean + METROS_TIPO_VIA_1_Mean)/1000,
                            vias_urbanas = (METROS_TIPO_VIA_2_Mean + METROS_TIPO_VIA_3_Mean + METROS_TIPO_VIA_4_Mean + METROS_TIPO_VIA_5_Mean + METROS_TIPO_VIA_6_Mean + METROS_TIPO_VIA_7_Mean)/1000,
                            resto_carreteras = (METROS_TIPO_VIA_8_Mean + METROS_TIPO_VIA_X_Mean)/1000)

ggplot(raw_data_sinfiltro, aes(x=ANT_LIC, y=count_crashes_1000km)) + geom_point(aes(colour=Recuento_registros))
```
Guardamos el dataframe

```{r}
write.csv(raw_data_percentil, file="data_processed.csv")
```


